---
title: "Calculo de anomalias gravitacionales"
author: "Roberto Vargas Castro"
date: "2024-04-05"
output: html_document
---

```{r setup, include=FALSE}
knitr::opts_chunk$set(echo = TRUE)
```

## Introduccion

  Antes de comenzar a realizar los calculos para obtener las anomalias gravimetricas, haremos un analisis previo de los datasets que utilizaremos en este ejercicio.

## Cargar paquetes

 Haremos uso del paquete Tidyverse, ya que al ser una colecci贸n de paquetes en R nos permite realizar de manera mas accesible la manipulaci贸n, exploraci贸n y visualizaci贸n de los conjuntos de datos que usaremos para realizar los calculos.

```{r}
install.packages("tidyverse")
```

  Ahora para poder hacer uso de esta coleccion de paquetes, es necesario cargar la libreria con la funcion 'library()':
  
```{r}
library(tidyverse)
```
  Ya contamos con estos multiples paquetes como readr que nos permitira importar archivos para convertirlos en dataframes, asi como tambien dplyr para la manipulacion de los datos y despues ggplot para poder crear visualizaciones.
  Una vez hecho lo anterior daremos paso a la importacion de los archivos para convertirlos en dataframes.

