---
title: "Calculo de anomalias gravitacionales"
author: "Roberto Vargas Castro"
date: "2024-04-05"
output: html_document
---

```{r setup, include=FALSE}
knitr::opts_chunk$set(echo = TRUE)
```

## Introduccion

  Antes de comenzar a realizar los calculos para obtener las anomalias gravimetricas, haremos un analisis previo de los datasets que utilizaremos en este ejercicio.

## Cargar paquetes

 Haremos uso del paquete Tidyverse, ya que al ser una colecci贸n de paquetes en R nos permite realizar de manera mas accesible la manipulaci贸n, exploraci贸n y visualizaci贸n de los conjuntos de datos que usaremos para realizar los calculos.

```{r}
install.packages("tidyverse")
```

  Ahora para poder hacer uso de esta coleccion de paquetes, es necesario cargar la libreria con la funcion 'library()':
  
```{r}
library(tidyverse)
```
  Ya contamos con estos multiples paquetes como readr que nos permitira importar archivos para convertirlos en dataframes, asi como tambien dplyr para la manipulacion de los datos y despues ggplot para poder crear visualizaciones.
  Una vez hecho lo anterior daremos paso a la importacion de los archivos para convertirlos en dataframes.

## Importacion de datasets

  Los datos de este proyecto provienen del acervo de estaciones geodesicas de INEGI la cual esta 
constituida por mas de 170,000 estaciones geodesicas materializadas sobre el terreno con una placa
empotrada que identifica a cada una de ellas.
Las estaciones geodesicas estan distribuidas en la republica mexicana se calsifica en tres capas
de interes: 

* Red Geodesica Vertical.
* Red Geodesica Horizontal.
* Red Geodesica Gravimetrica.

  Los datos fueron descargados por Vargas Castro Roberto durante la semana del 13 mayo del 2024.
  
```{r}
gravimetrica <- read_csv("gravimetrica.csv")
```

  Dataset (gravimetrica) correspondiente a las estaciones de la red geodesica gravimetrica. Seran necesesarios para resolver el ejercicio los datos:
  
  * Denominacion
  * Gravedad
  * Correccion Topografica
  * Anomalia del aire libre
  * Anomalia de bouguer simple
  
```{r}
horizontal <- read_csv("horizontal.csv")
```

  Dataset (horizontal) correspondiente a las estaciones de la red geodesica horizonatl. Seran necesesarios para resolver el ejercicio los datos:
  
  * Denominacion
  * LatitudDec
  * LongituDec
  * Altura elipsoidal

## Explorar los datasets

```{r}
glimpse(gravimetrica)
```
  El dataset cuenta con 28 variables y 28,281 observaciones, para el ejercicio solo seran necesarias pocas variables asi que posteriormente se procedera a hacer la limpieza del dataset y algun formateado en sus variables. 
  
```{r}
glimpse(horizontal)
```
  
  El dataset cuenta con 18 variables y 95,228 observaciones, para el ejercicio solo seran necesarias pocas variables asi que posteriormente se procedera a hacer la limpieza del dataset y algun formateado en sus variables.
